【裁判字號】    99,抗,176
【裁判日期】    990210
【裁判案由】    不服延長羈押
【裁判全文】
臺灣高等法院刑事裁定                   99年度抗字第176號
抗  告  人
即  被  告  甲○○
選任辯護人  耿淑穎律師
            王彩又律師
上列抗告人因貪污治罪條例等案件，不服臺灣新竹地方法院中華
民國99年2月3日延長羈押及駁回停止羈押裁定（98年度訴字第25
6號），提起抗告，本院裁定如下：
    主  文
抗告駁回。
    理  由
一、原裁定略以：被告甲○○因違反貪污治罪條例等案件，前經
    檢察官於民國98年9月9日將被告送審，認被告就起訴書犯罪
    事實欄貳、三、(一)、(二)之部分，否認其涉有貪污治罪條例第
    6條第1項第3款、第4條第1項第5款之貪污犯行，因有證人呂
    超棋、郭信佑、廖春鴻、王心華、李進德等人之證述及通訊
    監察譯文在卷可稽，足認被告涉犯貪污治罪條例第6條第1項
    第3款、第4條第1項第5款罪嫌重大，所犯係最輕本刑5年以
    上有期徒刑之重罪，且被告否認貪污犯行，有事實足認有勾
    串證人之虞，又被告身為警察知法犯法，嚴重破壞社會秩序
    ，非予羈押顯難進行審判，自98年9月9日予以羈押並禁止接
    見通信，嗣以被告羈押期間即將屆滿，經訊問後，認被告原
    羈押原因仍然存在，仍有繼續羈押之必要，裁定自98年12月
    9日起，延長羈押2月，並自該日起解除（原裁定第3頁第4行
    漏繕）禁止接見、通信在案。因第一次延長羈押期間即將屆
    滿，經訊問後，被告仍否認涉有起訴書犯罪事實欄貳、三、
    (一)、(二)、(三)、(四)之犯行，然有卷存事證在卷，顯然犯罪嫌疑
    重大，且貪污治罪條例第4條第1項第5款、第6條第1項第3款
    等罪均屬最輕本刑為5年以上有期徒刑之罪，有刑事訴訟法
    第101條第1項第3款之情形，是被告仍有繼續羈押之必要，
    衡諸被告因將受重刑之諭知，可預期被告逃匿以規避審判程
    式之進行及刑罰之執行之可能性甚高，若命被告具保、責付
    或限制住居等侵害較小之手段，均不足以確保審判或執行程
    式之順利進行，是權衡國家刑事司法權之有效行使、社會秩
    序及公共利益、被告人身自由之私益及防禦權受限制之程度
    ，認對被告維持羈押處分尚屬適當、必要，合乎比例原則，
    乃裁定自99年2月9日起，延長羈押2月。至被告及其辯護人
    聲請停止羈押，因被告是否有逃亡之虞，非延長羈押之原因
    ，且無刑事訴訟法第114條各款所示事由，應予駁回。
二、抗告意旨略以：並無直接事證證明被告犯罪，不能單憑證人
    之證言就入被告於罪；其無逃亡之虞，請以具保或限制住居
    代替羈押，以利照顧其母親云云。
三、按法院對被告執行之羈押，本質上係為使訴訟程序得以順利
    進行或為保全證據或為保全對被告刑罰之執行之目的，而對
    被告所實施之剝奪人身自由之強制處分，是對被告有無羈押
    之必要，當由法院以上述羈押之目的依職權為目的性之裁量
    。而羈押被告之裁量，非重在被告有罪、無罪之調查，而應
    以被告所犯罪嫌是否重大、有無羈押原因及必要性，為判斷
    之依據。另決定羈押之犯罪嫌疑是否重大？有無羈押原因及
    必要性，自與有罪判決須達毫無懷疑之有罪確信之心證有所
    不同，法院僅須依本案卷證先就形式上審查，以為憑斷。抗
    告意旨雖以其未犯貪污等重罪云云，惟原延長羈押裁定，已
    形式上敘明認定被告犯罪嫌疑重大且有羈押必要之理由及依
    據，經核尚屬妥適，被告以無罪抗辯，執為原延長羈押裁定
    不當之事由，核非本院所應審酌。抗告人雖另以其須照顧母
    親為由提起抗告，惟亦非原審裁量被告是否犯罪嫌疑重大、
    有無羈押必要或是否以其他方式代羈押時，所應審酌，並經
    原裁定敘明於理由四。從而，原法院認被告有刑事訴訟法第
    101條第1項第3款之法定羈押原因，裁定延長羈押並駁回被
    告及其辯護人停止羈押之聲請，即屬有據。本件抗告人不服
    原審延長羈押及駁回停止羈押裁定提起抗告，洵非有理，應
    予駁回。
四、據上論斷，應依刑事訴訟法第412 條裁定如主文。
中    華    民    國    99    年    2     月    10    日
                  刑事第九庭  審判長法  官  陳貽男
                                    法  官  周盈文
                                    法  官  詹駿鴻
以上正本證明與原本無異。
不得再抗告。
                                    書記官  梁淑時
中    華    民    國    99    年    2     月    11    日

司法院資訊處製作；財團法人民間司法改革基金會備份。
